fr: Type de diélectrique: Condensateur à air; Électrolytique aluminium; Céramique; Électrolytique; Film; Verre; Condensateur en verre; Mica; Oxyde de niobium; Papier; Polycarbonate (PC); Polyester; Polypropylène (PP); Condensateur de silicium; Polymère solide; Supercondensateur; Tantale; Condensateur à vide; Autre
hu: Dielektromos anyag típusa: Légkondenzátor; Alumínium elektrolit; Kerámia; Elektrolit; Film; Üveg; Üvegkondenzátor; Csillámpala; Nióbium-oxid; Papír; Polikarbonát (PC); Poliészter; Polipropilén (PP); Szilíciumkondenzátor; Szilárd polimer; Szuperkondenzátor; Tantál; Vákuumkondenzátor; Egyéb
pt-PT: Tipo dielétrico: Condensador de ar; Eletrolítico de alumínio; Cerâmica; Eletrolítico; Película; Vidro; Condensador de vidro; Mica; Óxido de nióbio; Papel; Policarbonato (PC); Poliéster; Polipropileno (PP); Condensador de silício; Polímero sólido; Supercondensador; Tântalo; Condensador de vácuo; Outro
lt-LT: Dielektriko tipas: Orinis kondensatorius; Aliuminio elektrolitas; Keramika; Elektrolitas; Plėvelė; Stiklas; Stiklinis kondensatorius; Žėrutis; Niobio oksidas; Popierius; Polikarbonatas (PC); Poliesteris; Polipropilenas (PP); Silicio kondensatorius; Standusis polimeras; Didžiatalpis kondensatorius; Tantalas; Vakuuminis kondensatorius; Kita
el: Διηλεκτρικός τύπος: Πυκνωτής αέρα; Ηλεκτρολυτικό αλουμίνιο; Κεραμικό; Ηλεκτρολυτικό; Ταινία; Γυαλί; Πυκνωτής γυαλιού; Μαρμαρυγία; Οξείδιο του νιοβίου; Χαρτί; Πολυανθρακικό πολυμερές (PC); Πολυεστέρας; Πολυπροπυλένιο (PP); Πυκνωτής πυριτίου; Στερεό πολυμερές; Υπερπυκνωτής; Ταντάλιο; Πυκνωτής κενού; Άλλο
ja: 誘電体タイプ: 空気コンデンサー; アルミ電解; セラミック; 電解; フィルム; ガラス; ガラスコンデンサー; 雲母; 酸化ニオブ; 紙; ポリカーボネート (PC); ポリエステル; ポリプロピレン (PP); シリコンコンデンサー; 固体高分子; スーパーキャパシタ; タンタル; 真空キャパシタ; その他
de: Dielektrischer Typ: Luftkondensator; Aluminium-Elektrolyse; Keramik; Elektrolytisch; Film; Glas; Glaskondensator; Mica; Nioboxid; Papier; Polycarbonat (PC); Polyester; Polypropylen (PP); Siliziumkondensator; Festpolymer; Superkondensator; Tantal; Vakuumkondensator; Sonstiges
sk-SK: Dielektrický typ: Vzduchový kondenzátor; Hliníkový elektrolytický; Keramický; Elektrolytický; Film; Sklo; Sklenený kondenzátor; Sľuda; Oxid nióbový; Papier; Polykarbonát (PC); Polyester; Polypropylén (PP); Silikónový kondenzátor; Pevný polymér; Superkondenzátor; Tantal; Vákuový kondenzátor; Iné
fi: Eristetyyppi: Ilman kondensaattori; Alumiinielektrolyytti; Keraaminen; Elektrolyyttinen; Filmi; Lasi; Lasinen kondensaattori; Mica; Niobiumoksidi; Paperi; Polykarbonaatti (PC); Polyesteri; Polypropeeni (PP); Silikoninen kondensaattori; Kiinteä polymeeri; Superkondensaattori; Tantalum; Tyhjiökondensaattori; Muu
sv: Dielektrisk typ: Luftkondensator; Elektrolytisk aluminium; Keramisk; Elektrolytisk; Film; Glas; Kondensator av glas; Glimmer; Nioboxid; Papper; Polykarbonat (PC); Polyester; Polypropen (PP); Silikonkondensator; Fast polymer; Superkondensator; Tantalum; Vakuum kondensator; Övrigt
en: Dielectric type: Air capacitor; Aluminum electrolytic; Ceramic; Electrolytic; Film; Glass; Glass capacitor; Mica; Niobium oxide; Paper; Polycarbonate (PC); Polyester; Polypropylene (PP); Silicon capacitor; Solid polymer; Supercapacitor; Tantalum; Vacuum capacitor; Other
da: Dielektrisk type: Luftkondensator; Elektrolytisk aluminium; Keramik; Elektrolytisk; Film; Glas; Glaskondensator; Mica; Niobiumoxid; Papir; Polycarbonat (PC); Polyester; Polypropylen (PP); Siliciumkondensator; Fast polymer; Superkondensator; Tantalum; Vakuumkondensator; Andet
cs: Typ dielektrika: Vzduchový kapacitor; Hliníkový elektrolytický; Keramika; Elektrolytický; Film; Sklo; Skleněný kapacitor; Slída; Oxid niobu; Papír; Polykarbonát (PC); Polyester; Polypropylen (PP); Silikonový kapacitor; Pevný polymer; Superkapacitor; Tantal; Vakuový kapacitor; Jiné
vi: Loại điện môi: Tụ điện; Điện phân nhôm; Gốm; Điện phân; Màng; Thủy tinh; Tụ thủy tinh; Mica; Niobi oxit; Giấy; Polycarbonate (PC); Polyester; Polypropylene (PP); Tụ silic; Polyme rắn; Siêu tụ điện; Tantalum; Tụ chân không; Khác
bg-BG: Тип диелектрик: Въздушен кондензатор; Електролитен алуминий; Керамика; Електролитен; Филм; Стъкло; Стъклен кондензатор; Слюда; Ниобиев оксид; Хартия; Поликарбонат (PC); Полиестер; Полипропилен (PP); Силициев кондензатор; Твърд полимер; Суперкондензатор; Тантал; Вакуумен кондензатор; Други
pl: Typ dielektryczny: Kondensator powietrza; Elektrolityczne aluminium; Ceramika; Elektrolit; Folia; Szkło; Kondensator szklany; Mika; Tlenek niobu; Papier; Poliwęglan (PC); Poliester; Polipropylen (PP); Kondensator krzemowy; Polimer stały; Superkondensator; Tantal; Kondensator próżniowy; Inne
ko: 유전체 유형: 에어 커패시터; 알루미늄 전해; 세라믹; 전해; 필름; 유리; 유리 커패시터; 운모; 산화나이오븀; 종이; 폴리카보네이트(PC); 폴리에스테르; 폴리프로필렌(PP); 실리콘 커패시터; 고체 폴리머; 슈퍼커패시터; 탄탈럼; 진공 커패시터; 기타
ru: Тип изолирующего материала: Воздушный конденсатор; Алюминий электролитический; Керамика; Электролитический; Пленка; Стеклянные; Стеклянный конденсатор; Слюда; Оксид ниобия; Бумага; Поликарбонат (ПК); Полиэстер; Полипропилен (ПП); Кремниевый конденсатор; Твердый полимер; Суперконденсатор; Тантал; Вакуумный конденсатор; Другой
nb: Dielektrisk type: Luftkondensator; Elektrolytisk aluminium; Keramikk; Elektrolytisk; Film; Glass; Kondensator i glass; Mica; Niobiumoksid; Papir; Polykarbonat (PC); Polyester; Polypropylen (PP); Silisiumkondensator; Solid polymer; Superkondensator; Tantalum; Vakuumkondensator; Annet
hr-HR: Vrsta dielektrika: Zračni kondenzator; Elektrolitski aluminij; Keramika; Elektrolitski; Film; Staklo; Stakleni kondenzator; Mica; Niobijev oksid; Papir; Polikarbonat (PC); Poliester; Polipropilen (PP); Silikonski kondenzator; Čvrsti polimer; Superkondenzator; Tantal; Vakuumski kondenzator; Ostalo
sl-SI: Izolacijska vrsta: Zračni kondenzator; Aluminijev elektrolit; Keramika; Elektrolitsko; Film; Steklen; Stekleni kondenzator; Mica; Niobijev oksid; Papir; Polikarbonat (PC); Poliester; Polipropilen (PP); Silicijev kondenzator; Trden polimer; Superkondenzator; Tantal; Vakuumski kondenzator; Drugo
pt-BR: Tipo dielétrico: Capacitor de ar; Eletrolítico de alumínio; Cerâmica; Eletrolítico; Película; Vidro; Capacitor de vidro; Mica; Óxido de nióbio; Papel; Policarbonato (PC); Poliéster; Polipropileno (PP); Capacitor de silício; Polímero sólido; Supercapacitor; Tântalo; Capacitor de vácuo; Outro
zh-TW: 介電質類型: 空氣電容; 鋁電解; 陶瓷; 電解; 膠片; 玻璃; 玻璃電容; 雲母; 氧化鈮; 紙; 聚碳酸酯 (PC); 聚酯; 聚丙烯 (PP); 矽電容; 固體聚合物; 超級電容; 鉭; 真空電容; 其他
es: Tipo de dieléctrico: Condensador de aire; Electrolítico de aluminio; Cerámica; Electrolítico; Película; Vidrio; Condensador de vidrio; Mica; Óxido de niobio; Papel; Policarbonato (PC); Poliéster; Polipropileno (PP); Condensador de silicio; Polímero sólido; Supercondensador; Tántalo; Condensador de vacío; Otros
tr: Dielektrik Tip: Havalı kondansatör; Alüminyum elektrolitik; Seramik; Elektrolitik; Film; Cam; Cam kondansatör; Mika; Niyobyum oksit; Kağıt; Polikarbonat (PC); Poliyester; Polipropilen (PP); Silikon kapasitör; Katı polimer; Süper kapasitör; Tantal; Vakum kapasitör; Diğer
nl: Diëlektrisch type: Luchtcondensator; Elektrolytisch aluminium; Keramiek; Elektrolytisch; Film; Glas; Glazen condensator; Mica; Niobiumoxide; Papier; Polycarbonaat (PC); Polyester; Polypropyleen (PP); Silicium condensator; Vast polymeer; Supercapacitor; Tantalum; Vacuümcondensator; Andere
ro-RO: Tip dielectric: Condensator de aer; Electrolitic din aluminiu; Ceramică; Electrolitic; Folie; Sticlă; Condensator de sticlă; Mica; Oxid de niobiu; Hârtie; Policarbonat (PC); Poliester; Polipropilenă (PP); Condensator de siliciu; Polimer solid; Supercondensator; Tantal; Condensator de vid; Altele
th: ประเภทวัตถุที่ไม่เป็นสื่อไฟฟ้า: ตัวเก็บประจุอากาศ; ตัวเก็บประจุอลูมิเนียมอิเล็กโทรไลต์; เซรามิก; อิเล็กโทรไลต์; ฟิล์ม; แก้ว; ตัวเก็บประจุชนิดแก้ว; ไมกา; ไนโอเบียมออกไซด์; กระดาษ; โพลิคาร์บอเนต (PC); โพลีเอสเตอร์; โพลิโพรพิลีน (PP); ตัวเก็บประจุชนิดซิลิคอน; โพลีเมอร์ชนิดแข็ง; ตัวเก็บประจุยิ่งยวด; แทนทาลัม; ตัวเก็บประจุสุญญากาศ; อื่นๆ
zh-CN: 电介质类型: 空气电容器; 铝电解; 陶瓷制品; 电解; 薄膜; 玻璃; 玻璃电容器; 云母; 氧化铌; 纸张; 聚碳酸酯 (PC); 聚酯纤维; 聚丙烯 (PP); 硅电容器; 固相聚合物; 超级电容器; 钽; 真空电容器; 其他
it: Tipo di dielettrico: Condensatore d'aria; Condensatore elettrolitico di alluminio; Ceramica; Elettrolitico; Pellicola; Vetro; Condensatore di vetro; Mica; Ossido di niobio; Carta; Policarbonato (PC); Poliestere; Polipropilene (PP); Condensatore al silicio; Polimero solido; Supercondensatore; Tantalio; Condensatore di vuoto; Altro